【裁判字號】    88,訴,2895
【裁判日期】    890106
【裁判案由】    損害賠償
【裁判全文】
臺灣臺中地方法院民事判決  八十八年度訴字第二八九五號
    原      告    乙○○
    訴訟代理人    丁○○
    被      告    丙○○
    訴訟代理人    甲○律師
    複代  理  人  簡汶蕙      住台北市○○路五九號九樓
右當事人間請求損害賠償事件，本院判決如左：
    主    文
被告應給付原告新台幣貳拾壹萬柒仟佰肆拾元，及自民國八十八年九月十八日起至清
償日止，按年息百分之五計算之利息。
原告其餘之訴駁回。
訴訟費用由被告負擔二分之一，餘由原告負擔。
本判決於原告勝訴部分，於原告以新台幣柒萬元為被告供擔保後，得假執行。但被告
如於假執行程序實施前以新台幣貳拾壹萬柒仟佰肆拾元為原告預供擔保，得免為假
執行。
原告其餘假執行之聲請駁回。
    事    實
甲、原告方面：
  一、聲明：請求判決被告給付新臺幣（下同）五十七萬一千元，及自起訴狀繕本送
      達之翌日起至清償日止，按週年利率百分之五計算之利息，並陳明願供擔保，
      請准宣告假執行。
  二、陳述：
    (一)緣本件被告丙○○在台中縣梧棲鎮居○街九十二巷四十三號其住處內，飼養具
      有攻擊性之羅威內納兇猛惡犬一隻，平日即應注意對該惡犬之管束，並隨時採
      取必要之安全措失，且依當時情況，亦無不能注意管束之情形，詎竟於民國（
      下同）八十七年四月十一日上午九時十分許，疏於注意將該惡犬妥善綁好，並
      約束其在一定安全範圍內活動，以期不致於隨時咬傷人，致斯時適有原告沒瑩
      華自該屋門前經過時，突遭該惡犬衝出攻擊，原告乙○○因閃避不及，旋為該
      犬咬傷，而受有右小腿深部撕裂傷六×一、五×一平方公分之嚴重傷害，而被
      告丙○○之刑事責任業經臺灣臺中地方法院八十八年度易字第二八０號中華民
      國八十八年二月二十六日刑事判決判處拘役五十日，如易科罰金，以三佰元折
      算一日，並確定在案。
    (二)按本件原告乙○○於上揭時、地因為被告所飼養疏於管束之惡犬所咬傷右小腿
      後，經送往沙鹿童綜合醫院醫治共計花費醫藥費新臺幣（下同）玖萬參仟元整
      ，依法自應由被告負擔。又被告係經營清華股份有限公司（下稱清華公司，設
      址：台中縣梧棲鎮○○里居○街九十二巷三十九號一樓），原告自上揭時地被
      被告飼養之惡犬咬傷後，約住院休息九日連同調養六日共計十五日無法工作，
      每日工作損失肆仟元，合計損失六萬元，營業損失九萬一千元，另原告住院及
      休養期間，每日尚需雇用佣人照料，每日花費貳仟元，九日合計臺萬捌仟元整
      ，且原告於此十五日內均需購買保養物品每日約陸佰元，合計玖仟元。此等減
      少之收入及增加生活上之需要，依上開法條規定均應由被告負擔賠償責任。原
      告此次所受傷口、肌肭組織及神經叢均截斷，造成凹陷，需二年後才能逐漸恢
      復肌肉組繂及神經功能，此期間將再繼續手術治療及修復工作，所需費用預估
      需壹拾萬元整，依上開法條規定亦應由被告負擔。另原告受傷後，在身心上痛
      苦異常，請求精神慰撫金二十萬元。
  三、證據：提出刑事判決書一份、醫藥費單九份、營業事業登記登及許可證各一份
      、看護費收據及八十七年度扣繳憑單各一份為證。
乙、被告方面：
  一、聲明：請求駁回原告之訴，如受不利判決，願供擔保，請准宣告免為假執行。
  二、陳述：
    (一)被告並無侵害原告之事實。縱退一步言，被告所飼之狼犬有逾越家門咬傷原告
      ，就原告所提之損害賠償費用部分，應以必要費用為限，查：
      1.醫藥費用非屬本件之必要費用部分，應予剔除。
      2.原告之傷勢，依其業務，非不能執行其工作，其勞動能力並無減少。按「被
        害人因身體健康被侵害而喪失勞動能力所受之損害，其金額應就被害人受侵
        害前之身體健康狀態、教育程度、專門技能、社會經驗等方面酌定之，不能
        以一時一地之工作收入為準。
      3.原告之傷勢，並無喪失自理生活，其所列看護費用，並非生活上所必要，應
        予剔除。
      4.原告所列保養費用，亦非必要費用，應予以剔除。
      5.原告所列將來所需之醫藥費用，並不明確，應舉證以明之。
    (二)被告只是一介小民（只是從事成衣買賣之小小商人），所識不多，並無原告起
      訴狀中謂被告「惡言惡狀」「透過中油友人對原告施壓，並在船務界放話」之
      可能與事實，何來此一部分之精神上痛苦﹖原告請求精神慰藉金二十萬元過高
      。
    理    由
一、本件原告起訴主張被告所飼養具功擊性之羅威納兇犬所攻擊之事實，業據提出醫
    藥費單據九份、營業事業登記證及許可證各一份、看護費收據及八十七年度扣繳
    憑單各一份為證，且被告刑事部分，亦經本院於八十八年二月二十六日以八十八
    年度易字第二八０號判處被告拘役伍拾日，有該判決書附卷可資佐證，應認原告
    之主張為真實。
二、按因故意或過失不法侵害他人權利者，負損害賠償責任，又動物加損害於他人者
    ，由其占有人負損害賠償責任。但依動物之種類及性質，已為相當注意之管束，
    或縱為相當注意之管束而仍不免發生損害者，不在此限，另不法侵害他人之身體
    或健康者，對於被害人因此喪失或減少勞動能力或增加生活上之需要時，應負損
    害賠償責任，又因不法侵害他人之身體、健康、名舉或自由者，被害人雖非財產
    上之損害，亦得請求相當之金額，民法第一百八十四條第一項前段、第一百九十
    條第一項、第一百九十三條第一項、第一百九十五條竹一項分別定有明文，茲
    就原告之請求，審核如左：
  (一)原告所請求之醫藥費九萬三千元，其中證明書費三百八十元，非因侵權行為所生
    之損害，不應准許外其餘請求九萬二千六百二十元為侵權行為所生財產之損害，
    應予准許。
  (二)原告請求營業損害九萬一千元，因無證據證明，此部分之請求無理由，應予駁回
    。
  (三)工作損失部分：查原告八十七年之所得為七十五萬二千二百五十元，有扣繳憑單
    一份附卷可佐，則其平均每日所得為二千零九十元。原告請求住院九天，療養六
    天之工作損失合計六萬元，本院審核其所受傷勢，各以四天為適當，即工作損失
    為八天，共計一萬六千七百二十元，逾此之請求為無理由，應予駁回。
  (四)看護費原告請求九天，每天為二千元，共計一萬八千元，本院審核結果，依原告
    所受傷勢，以四天之看護即八千元為適當，逾此之請求為無理由，應予駁回。
  (五)原告所請求之保養費用九千元及將來手術醫療費用十萬元，均無確切之證據以資
    證明，此部分之請求洵屬無據，應予駁回。
  (六)原告請精神藉金二十萬元，本院審核被告之職業為開設船舶用品店，原告從事成
    衣業，斟酌兩造之身分、地位、經濟狀況及原告受惡犬攻擊所受驚嚇性尤大，其
    身心痛苦亦深，認以十萬元為適當，逾此之請求為無理由。
  綜上所述，原告所得之請求合計為二十一萬七千三百四十元，逾此之請求依法無據
  ，應予駁回。
三、本件原告勝訴部分，兩造均陳明願供擔保，分別請求假執行或免為假執行，經核
    尚無不合，爰分別酌定相當擔保金額准許之，至原告敗訴部分，其假執行之聲明
    ，已失所附麗，併予駁回。
四、據上論結，本件原告之訴一部有理由，一部無理由，依民事訴訟法第七十九條但
    書、第三百九十條第二項、第三百九十二條，判決如主文。
中      華      民      國    八十九    年      一      月      六      日
                                  臺灣臺中地方法院民事第一庭
~B法      官  郭德進
右為正本係照原本作成
如不服本判決，應於判決送達後二十日內，向本院提出上訴狀。
中      華      民      國    八十九    年      一      月      十      日
~B法院書記官
                                                                        Ｔ


司法院資訊處製作；財團法人民間司法改革基金會備份。
